#### Contactar

seba.furfaro@gmail.com

www.linkedin.com/in/ sebastianfurfaro (LinkedIn) sebafurfaro.vercel.app/ (Personal)

# Aptitudes principales

GitFlow

React.is

**JavaScript** 

#### Certifications

PHP

React.JS

#### Honors-Awards

Introducción a la Investigación, Presentaciones Profesionales Univerisdad de Palermo, año 2012

Marketing Directo, Presentaciones Profesionales Universidad de Palermo, año 2013

# Sebastian Furfaro

Developer Frontend en GeoPagos

Buenos Aires, Provincia de Buenos Aires, Argentina

## Extracto

Soy Licenciado en Publicidad & Diseñador Web, con más de 10 años de experiencia conjugando ambas profesiones. He trabajado para agencias de Marketing Digital reconocidas en el mercado, como así también desarrollando trabajos Freelances para empresas internacionales.

Me apasiona el mundo digital, encontrando en éste un universo de posibilidades para demostrar mi amor por la publicidad, la comunicación y el diseño.

# Experiencia

GeoPagos Frontend Developer diciembre de 2020 - Present (2 años 4 meses) Argentina

# Opratel

UI Developer julio de 2017 - diciembre de 2020 (3 años 6 meses) Desarrollo UI para SVA y portales de suscripción.

### Freelance

Diseñador gráfico Freelance enero de 2009 - noviembre de 2020 (11 años 11 meses)

Diseño y armado de imagen de marca. Diseño de campañas de bien público. Diseño de tarjetas de presentación y papelería personal. Ploteo vehicular. Ploteo de vidrieras. Arreglos de fotografías. Editorial. Diseño y armado de catálogos, dípticos y trípticos. Diseño, desarrollo y maquetación de sitios institucionales, e-commerce y market place, a nivel nacional e internacional. Trabajo en conjunto con agencias de marketing digital.

Devnology S.A.
Chief Marketing Officer
septiembre de 2012 - febrero de 2019 (6 años 6 meses)

Page 1 of 3

#### Capital Federal

Dirección del Departamento de Marketing. Estudios de mercado, segmentación de clientes. Desarrollo de piezas de comunicación. CRM.

Artics, Arte y promoción digital Diseñador Web febrero de 2017 - julio de 2017 (6 meses) Capital Federal

Diseño y maquetación sobre WordPress. Optimización SEO (optimización de imágenes, minificación de CSS y JavaScript)

Balloon Group
Branding Web Designer
septiembre de 2016 - enero de 2017 (5 meses)

Maquetación WordPress: sitios institucionales y market place. Optimización SEO incidiendo en velocidad de carga (optimización de imágenes, minificación de CSS y JavaScript, medidas de seguridad, entre otras). Ajustes responsive varios sobre sitios ya realizados.

Baitex S.A.

Administrativo
marzo de 2012 - agosto de 2013 (1 año 6 meses)
Tareas administrativas, control de stock

Domonet s.a.

Controlador de Fotomultas
febrero de 2011 - febrero de 2012 (1 año 1 mes)
Capital Federal

Control de fotomultas de Capital Federal. Elaboración de archivos para posterior confirmación y envío a los clientes.

Universidad Tecnologica Nacional Facultad Regional Buenos Aires menos de un año

Asistente de comunicación febrero de 2009 - abril de 2009 (3 meses)

Secretaría de Cultura y Extensión Universitaria.

Como asistente de comunicación desarrollé piezas gráficas para los cursos de extensión universitaria y para el área de Cultura.

Desgrabado y edición de entrevistas.

Diseñador Gráfico 2009 - 2009 (menos de un año)

Departamento de Electrónica, Director de Departamento, Ing. Alejandro Furfaro. Web: www.electron.frba.utn.edu.ar

Diseño gráfico de editorial: Díptico Institucional. Brouchure.

Freelance

# Teleperformance

Telemarketer

noviembre de 2005 - enero de 2009 (3 años 3 meses)

Telemarketing en la Campaña Vodafone. Atención al cliente, colaboración con el depto de formación para los nesting. Finalizando en el depto de Gestión de Incidencias.

# Educación

Universidad de Palermo

Licentiate degree, Publicidad · (2008 - 2015)

#### Coderhouse

React.JS · (junio de 2021 - agosto de 2021)